【裁判字號】    88,基小,395
【裁判日期】    890103
【裁判案由】    給付票款
【裁判全文】
臺灣基隆地方法院基隆簡易庭民事判決              八十八年度基小字第三九五號
  原      告  乙○○
                      通信郵政.
  被      告  丙○○  住基隆市.
              甲○○  住雲林縣.
右當事人間請求給付票款事件，本院判決如左：
壹、主    文
被告應連帶給付原告新台幣壹拾萬元。
訴訟費用由被告連帶負擔。
本判決第一項得予假執行。
貳、爭執事項
原告主張其持有被告丙○○簽發以保證責任基隆市第二信用合作社安樂分社為付款人，
面額新台幣（下同）十萬元，票號ＮＦ0000000號，發票日為八十八年十二月三
日，並經被告甲○○背書之支票一紙，嗣於八十八年十二月三日屆期提示未獲付款，其
自得請求被告二人連帶如數給付前述票款。被告丙○○雖不否認簽發上開支票之事實，
惟抗辯上開支票金額十萬元其已預先存入付款帳戶內，卻因第三人掛失止付致原告提示
未獲付款，並非可歸責於其本人等語置辯；又被告甲○○另以系爭支票確實為其所背書
向原告調現金無訛，惟辯稱其目前無力清償等語。
、理由要領
  一、按在票據上簽名者，依票上所載文義負責。二人以上共同簽名時，應連帶負責。
      支票發票人、背書人及其他票據債務人，對於執票人連帶負責。執票人得不依負
      擔債務之先後，對於前項債務人之一人或數人或全體行使追索權。票據法第五條
      、第一四四條準用第九十六條第一項、第二項定有明文。又支票乃文義證券及無
      因證券，證券上之權利義務悉依證券上所載文句而決定其效力，從而支票上權利
      ，依支票文義而發生，與其基礎之原因關係各自獨立，支票上權利之行使不以其
      原因關係存在為前提，故其原因關係不存在或無效時，執票人仍得依支票文義行
      使其權利，有最高法院四十九年台上字第三三四號判例意旨可稽。
  二、經查原告主張其執有被告丙○○簽發，並經被告甲○○背書之系爭支票一紙，經
      屆期提示未獲付款之事實，業據其提出支票原本及退票理由單各一紙為證，並為
      被告丙○○、甲○○所不爭執，自堪信原告主張為真實。而被告丙○○雖以本件
      係因第三人掛失止付致執票人屆期提示未獲付款云云置辯，惟支票執票人經遵期
      提示而未獲付款者，即得向發票人及其前手行使追索權，至於付款人拒絕付款之
      理由為何，均非所問，更不以拒絕付款之事由係可歸責於票據債務人為必要，是
      被告丙○○存入帳戶之款項縱使由曾經持有支票之人申請掛失止付，以致嗣後持
      有支票之原告提示未獲付款，惟被告並不能證明原告係惡意或重大過失而取得系
      爭支票，自仍無拒絕給付票款之理由。至於被告甲○○所稱無力清償云云，更非
      得拒絕付款之正當理由。從而原告本於票據追索權，請求被告丙○○、甲○○連
      帶給付票款十萬元，自無不合，應予准許。
  三、次查本件係依小額訴訟程序而為被告敗訴之判決，應依職權宣告假執行。
  四、據上論論，應依民事訴訟法第八十五條第二項、第四三六之二十條判決如主文。
中      華      民      國     八十九     年     一     月       三       日
~B臺灣基隆地方法院基隆簡易庭
~B        法      官  黃麟倫
右為判決正本係照原本作成。
對於本件判決如有不服，應於收受送達後廿日內向本院提出上訴書狀，上訴於本院合議
庭，並按他造當事人之人數附具繕本。當事人之上訴，非以判決違背法令為理由不得為
之，上訴狀應記載上訴理由，表明下列各款事項：
(一)原判決所違背之法令及其具體內容。
(二)依訴訟資料可認為原判決有違背法令之具體事實。
中      華      民      國     八十九    年      一      月      七       日
~B        法院書記官  劉珍珍


司法院資訊處製作；財團法人民間司法改革基金會備份。
